pt-PT: Equipamento > Consumíveis de construção > Consumíveis de alvenaria: Blocos de betão e tijolos; Misturas de cimento, argamassa e betão; Reboco
th: ฮาร์ดแวร์ > อุปกรณ์ก่อสร้างสิ้นเปลือง > อุปกรณ์งานปูนสิ้นเปลือง: อิฐและบล็อกคอนกรีต; ผงปูนซีเมนต์ ปูนก่อ คอนกรีตผสมเสร็จ; ยาแนว
hu: Hardver > Építési fogyóeszközök > Falazati fogyóeszközök: Tégla- és betonblokkok; Cement, habarcs és betonkeverékek; Fuga
zh-CN: 五金/硬件 > 建筑耗材 > 砖石耗材: 砖和水泥砖; 水泥/灰浆/混凝土混合物; 灌浆
pt-BR: Ferragens > Consumíveis para construção > Consumíveis para alvenaria: Tijolos, pedras e concretos; Cimentos; Argamassa
en: Hardware > Building Consumables > Masonry Consumables: Bricks & Concrete Blocks; Cement, Mortar & Concrete Mixes; Grout
ru: Оборудование и технические изделия > Строительные материалы > Расходные материалы для кладки: Кирпичи и пескоблоки; Цемент, строительный раствор и бетонные смеси; Жидкий строительный раствор
vi: Phần cứng > Vật tư phụ ngành xây dựng > Vật tư phụ ngành nề: Gạch & Khối bê tông; Xi măng, vữa và hỗn hộp bê tông; Vữa xi măng
hr-HR: Željezarija > Potrošni građevinski materijal > Potrošni materijal za zidanje: Cigle i betonski blokovi; Cement, mort i mješavine betona; Mort za injektiranje
es: Bricolaje > Consumibles para construcción > Consumibles para albañilería: Ladrillos y bloques de hormigón; Mezclas de hormigón, cemento y argamasa; Mezcla para juntas
tr: Hırdavat > Yapı Sarf Malzemeleri > Duvarcılık Sarf Malzemeleri: Tuğlalar, Taşlar ve Beton; Çimento, Harç ve Beton Karışımları; Derz
cs: Kutilství a řemeslo > Stavební spotřební materiál > Zednický spotřební materiál: Cihly a betonové tvárnice; Cementové, betonové a maltové směsi; Spárovací malta
fi: Rakentaminen > Rakennustarvikkeet > Muuraustarvikkeet: Tiilet ja betoniharkot; Sementti-, laasti- ja betoniseokset; Saumauslaasti
de: Heimwerkerbedarf > Baumaterial > Maurermaterial: Mauersteine & Betonblöcke; Zement, Mörtel & Beton; Mörtel
zh-TW: 硬體 > 建築耗材 > 石工耗材: 磚塊/混凝土塊; 水泥砂漿; 水泥漿
bg-BG: Железария > Строителни консумативи > Консумативи за зидария: Тухли и бетонни блокове; Циментови, хоросанови и бетонови смеси; Фугираща смес
el: Υλικά κατασκευών > Καταναλώσιμα κατασκευών > Αναλώσιμα τοιχοποιίας: Τούβλα & μπλοκ σκυροδέματος; Τσιμέντο, κονίαμα & μίγματα σκυροδέματος; Ρευστοκονίαμα
fr: Quincaillerie > Consommables de construction > Consommables de maçonnerie: Briques et parpaings; Mélanges de ciment, mortier et béton; Jointoyer
sk-SK: Náradie > Stavebný tovar > Murársky spotrebný materiál: Tehly a betónové bloky; Zmesi cementu, malty a betónu; Škárovacia hmota
sv: Metallprodukter > Byggvaror > Murningsvaror: Tegelsten, sten och betong; Cement, murbruk och betongblandningar; Murbruk
ja: DIY用品 > 建築用消耗品 > 左官用消耗品: レンガ・コンクリート; セメント・モルタル・コンクリート混合物; グラウト
nl: Bouwmaterialen > Verbruiksartikelen voor de bouw > Verbruiksartikelen voor metselwerk: Bakstenen, stenen en beton; Mortels; Voegspecie
da: Isenkram > Forbrugsvarer til hjemmet > Forbrugsvarer til murerarbejde: Mursten, sten og beton; Cement-, mørtel- og betonmix; Cementmørtel
pl: Sprzęt > Materiały eksploatacyjne dla budownictwa > Materiały murarskie: Cegły, kamienie, beton; Cementy; Zaczyn cementowy
it: Articoli di ferramenta > Materiali di consumo per costruzioni > Materiali di consumo per opere di muratura: Mattoni e calcestruzzo; Cementi, malte e miscele di calcestruzzo; Malta
lt-LT: Techninė įranga > Pastatų eksploatacinės medžiagos > Mūrijimo eksploatacinės medžiagos: Plytos ir betoniniai blokai; Cemento, skiedinio ir betono mišiniai; Glaistymo skiedinys
sl-SI: Gradbena oprema > Gradbeni potrošni material > Zidarski potrošni material: Opeke in betonski bloki; Cement, malta in betonske mešanice; Fugirna masa
ko: 철물 > 건축 소모품 > 미장 소모품: 벽돌/콘크리트 블록; 시멘트/회반죽/콘크리트 믹스; 그라우트
ro-RO: Feronerie > Consumabile pentru construcții > Consumabile pentru lucrări de zidărie: Cărămizi și blocuri din beton; Amestecuri de ciment, mortar și beton; Lapte de ciment
nb: Maskinvare > Forbruksmateriell for bygg > Forbruksmateriell for steinlegging: Murstein og betongblokker; Sement, mørtel og sementblanding; Fugemasse